臺灣南投地方法院刑事判決　
110年度易字第195號
公  訴  人  臺灣南投地方檢察署檢察官 
被      告  范育勝


選任辯護人  吳常銘律師
上列被告因賭博案件，經檢察官提起公訴（110年度偵字第1858
號），本院判決如下：
    主  文
范育勝共同犯圖利聚眾賭博罪，處有期徒刑玖月。
扣案之電腦主機壹臺、電腦螢幕壹臺及滑鼠壹個，均沒收。
    事  實
一、范育勝與真實姓名年籍不詳綽號「阿龍」之人，共同基於意
    圖營利供給賭博場所及聚眾賭博之犯意聯絡，自107年12月
    間某日起至110年3月22日為警查獲止，由「阿龍」提供「BE
    T8」（網址：http://ag.ab988.net)賭博網站具管理權限之
    會員帳號及密碼予范育勝，范育勝使用電腦設備透過網際網
    路以上開管理權限之帳號，並對外招攬不特定之人成為會員
    ，會員再以網路連接上開賭博網站賭博。上開「BET8」賭博
    網之賭博方式係不特定之賭客匯入之現金以人民幣1：1之比
    例轉換為點數儲存在該賭博網站之個人帳戶後，進而依該賭
    博網站規定之不特定賠率簽賭國內外球類運動賽事。范育勝
    則於所招攬真實姓名年籍等數名賭客加入會員下注後，從中
    抽取下注輸贏金額一定比例作為佣金，以此方式供給賭博場
    所予不特定多數人賭博並聚眾賭博以牟利。嗣經警於110年3
    月22日上午8時57分許，持本院核發之搜索票至范育勝位在
    南投縣○○鎮○○路00號之23居處執行搜索，當場扣得范育勝所
    有供賭博所用之電腦主機、電腦螢幕各1臺及滑鼠1個，始悉
    上情。
二、案經南投縣政府警察局南投分局報告臺灣南投地方檢察署檢
    察官偵查起訴。
    理  由
壹、程序部分：
一、按被告以外之人於審判外之陳述，雖不符刑事訴訟法第159
    條之1至之4之規定，而經當事人於審判程序同意作為證據，
    法院審酌該言詞陳述或書面陳述作成時之情況，認為適當者
    ，亦得為證據，同法第159條之5第1項定有明文。其立法意
    旨在於傳聞證據未經當事人之反對詰問予以核實，原則上係
    予排除，惟若當事人已放棄對原供述人之反對詰問權，於審
    判程序中表明同意該等傳聞證據可作為證據，基於證據資料
    愈豐富，愈有助於真實發見之理念，並尊重當事人對傳聞證
    據之處分權，且強化言詞辯論主義，使訴訟程序進行順暢，
    此時，法院自可承認該傳聞證據之證據能力。查本判決認定
    犯罪事實引用被告以外之人於審判外之陳述，經檢察官、被
    告及辯護人同意作為證據使用，本院審酌前揭陳述作成時之
    情況，並無違法取得之情形或證明力明顯過低之瑕疵，且為
    證明本案犯罪事實所必要，以之作為證據應屬適當，復經本
    院於審判期日就上開證據依法進行調查、辯論，依刑事訴訟
    法第159條之5規定，均應具有證據能力。
二、傳聞法則乃對於被告以外之人於審判外之言詞或書面陳述而
    為之規範。本判決所引用之非供述證據，無刑事訴訟法第15
    9條第1項傳聞法則之適用，且無證據證明係公務員違背法定
    程序取得，復經本院踐行證據之調查程序，依法自得作為證
    據。
貳、實體部分：
一、訊據被告范育勝固坦承其有自「阿龍」取得上開賭博網站之
    後台帳號、密碼，並以電腦以網際網路連線登入上開賭博網
    站後台，惟矢口否認有何圖利供給賭博場所及聚眾賭博犯行
    ，辯稱：「阿龍」有跟我說是賭博網站，叫我經營就是要貼
    QRcode到大陸論壇或網站，但是我沒有貼，我看到會員一直
    增加，所以我覺得「阿龍」不只把帳號、密碼給我一個人，
    我想說我拿帳號、密碼放著不會怎麼樣等語；被告之辯護人
    則為被告辯稱：本件並沒有客觀證據證明該網站為賭博網站
    ，也無證據證明被告有推廣或招攬之行為，且本案無賭客出
    現，單憑被告有一組帳號及密碼，無法遽認被告有經營網站
    之事實，故而尚難認被告有圖利供給賭博場所及聚眾賭博犯
    行等語。經查：
　㈠被告於107年12月間自「阿龍」取得上開「BET8」網站具管理
    權限之會員帳號及密碼後，即以前開帳號、密碼登入上開「
    BET8」網站後臺，並可觀覽後臺會員情況；嗣經警持搜索票
    於110年3月22日上午8時57分許，前往被告南投縣○○鎮○○路0
    0號之23居所執行搜索，而當場扣得被告所有之電腦主機、
    電腦螢幕各1臺及滑鼠1個；警員復以被告所提供之帳號、密
    碼登入上開「BET8」網站後臺，並將操作過程之圖片擷取附
    卷等情，有本院110聲搜字120號搜索票、南投縣政府警察局
    搜索、扣押筆錄、扣押物品目錄表暨扣押物品收據、搜索現
    場及扣案物照片12張、簽賭網站頁面擷取照片16張、會員名
    冊及總輸贏金額表、會員報表附卷可稽（見警卷第19至51頁
    ），且為被告所不爭執，是此部分之事實，首堪認定。
　㈡又被告於警詢時供承：扣案之電腦主機、電腦螢幕各1臺及滑
    鼠1個為我本人所有，我有使用查扣的桌上型電腦作為賭博
    使用；我從107年12月初開始經營「BET8」（網址：http://
    ag.ab988.net)簽賭網站，當初是一個我在中國認識綽號「
    阿龍」的男子提供代理帳號「9A5368」及密碼「xxx123」給
    我，我負責管理後臺，觀看上下線賭客輸贏狀況，「BET8」
    簽賭方式是由賭客自己選擇要下注的運動賽事為下注，會員
    下注的上限額度應該是5000至10000點，最低下注下限是1點
    ，會員儲值換算匯率是以人民幣1元兌換1點；是「阿龍」主
    動詢問我是否要經營，「阿龍」告訴我網站裡面的點數如果
    有紅字表示會員輸錢，會給我紅字數字的2成作為酬庸，如
    果是綠字表示會員贏錢，我不需要拿錢出來，而是從紅字數
    字中扣點，我當下就答應「阿龍」；我107年12月初拿到代
    理帳號的時候，就有13名會員，我自己拉的下線會員只有22
    名，我沒有辦法去管理會員的輸贏狀況，我就只是幫阿龍拉
    更多的會員下線；我會在大陸論壇放上我的專屬QRcode跟網
    站網址，會員會自動加入，如果使用我的專屬QRcode登入註
    冊就會自動成為我的下線等語（見警卷第5至15頁）；復於
    偵訊時供稱：我從107年12月參與線上簽賭經營，是「阿龍
    」找我加入，「阿龍」叫我拉人加入會員簽賭，會員簽賭如
    果輸錢，我可以從輸的錢裡面抽2成等語明確(見偵卷第11、
    12頁)。
　㈢復觀諸被告取得之本案帳號「9A5368」及密碼「xxx123」登
    入之網址為上開「BET8」網站「管理網」後臺登入頁面（如
    警卷第32頁所示），與賭客下注登入「BET8」網站之「會員
    登錄」頁面網址（如警卷第47頁所示）不同。再者，使用被
    告取得本案帳密登入管理網後臺後，其可瀏覽之頁面有「會
    員資訊」、「查詢報表」、「平台簡介」、「專屬推廣網址
    」，且從上開「我的資料」內容，可見被告使用之本案帳號
    為「9A5368」，從「會員資訊管理」中可瀏覽會員名冊及會
    員等級、儲值次數及總輸贏等會員資訊，而「查詢報表」下
    拉欄位「歷史報表(快速)」頁面內容中，可見被告使用之本
    案帳號隱藏欄位為「代理商」，並可見會員報表一覽，且可
    透過此頁面知悉會員投注之筆數、金額，「會員返水」、「
    代理商上級返水、上交」；「歷史報表」頁面中，亦可觀覽
    個別會員「MIVCC(mivcc)」下注之時間、單號、下注內容、
    投注金額、會員返水、遊戲洗碼量及代理商上級返水、上交
    ；「專屬推廣網址」頁面，可下載專屬帳號「9A5368」之推
    廣網址及QRcode等情，有上開「BET8」網站管理網後臺操作
    擷取照片14張附卷可參（見警卷第32至45頁）。由上可知，
    被告使用本案帳密登入之後臺頁面，可查看會員資訊、相關
    帳務報表、下線玩家下注賭博之狀況，且有專屬推廣網址及
    QRcode，應屬具經營層級權限之頁面。
　㈣而卷附上開網站後臺操作頁面擷圖及會員名冊及總輸贏金額
    表所示，均核與被告前開警詢、偵訊時供稱：我會在大陸論
    壇放上我的專屬QRcode跟網站網址，會員會自動加入，如果
    使用我的專屬QRcode登入註冊就會自動成為我的下線，我負
    責管理後臺觀看上下線賭客輸贏狀況；網站裡面的點數如果
    有紅字表示會員輸錢，會給我紅字數字的2成作為酬庸，如
    果是綠字表示會員贏錢，我不需要拿錢出來，而是從紅字數
    字中扣點，「阿龍」叫我拉人加入會員簽賭，會員簽賭如果
    輸錢，我可以從輸的錢裡面抽2成等情相符。則勾稽以上，
    足見被告取得本案帳密係以「BET8」賭博網站之經營者身分
    使用之，可透過該帳號查看相關帳務報表及下線玩家下注賭
    博之狀況，享有經營上開「BET8」賭博網站之代理商權限，
    並可透過招攬賭客進入本案賭博網站下注賭博，藉此獲得佣
    金以營利之情事甚明。被告於本院審理時翻異前詞改稱其沒
    有招攬會員之行為，也沒有經營賭博網站，只是單純瀏覽等
    詞，顯為事後卸責之詞，不足採之。
　㈤被告固辯稱：我接管後，都是會員贏錢，我都沒有贏錢云云
    ，惟按刑法第268條之賭博罪，係以意圖營利，供給賭博場
    所或聚眾賭博為其構成要件。所稱「意圖」者，乃主觀上之
    期望，亦即所以出此之動機或目的；而所謂「營利」者，即
    藉以牟取經濟上或財產上利益，但以行為人主觀上有藉此以
    牟利之期望為已足，並不以實際上有獲得利益之行為為必要
    。本件被告共同經營賭博網站，會員註冊後儲值下注，而會
    員下注後，被告知悉其可從中抽取下注輸贏金額一定比例作
    為佣金，堪認主觀上有藉以牟利之期望，自與刑法第268條
    所稱「意圖營利」之要件相當。被告及其辯護人辯稱被告未
    實際獲得報酬，且無法從客觀證據認定被告有獲得報酬，欠
    缺主觀營利之意圖，應不構成圖利供給賭博場所罪等詞，自
    難憑採。
　㈥綜上，被告及其辯護人上開所辯，均屬推諉卸責之詞，難以
    採信。本案事證已臻明確，被告上開犯行堪以認定，應依法
    論科。
二、論罪科刑：
  ㈠按所謂之「賭博場所」，只要有一定之所在可供人賭博財物
    即可，非謂須有可供人前往之一定空間之場地始足為之。以
    現今科技之精進，電話、傳真、網路均可為傳達賭博訊息之
    工具。電腦網路係可供公共資訊傳輸園地，雖其為虛擬空間
    ，然既可供不特定之多數人於該虛擬之空間為彼此相關聯之
    行為，而藉電腦主機、相關設備達成其傳輸之功能，在性質
    上並非純屬思想之概念空間，亦非物理上絕對不存在之事物
    ，在電腦網站開設投注簽賭網站，供不特定人藉由網際網路
    連線登入下注賭博財物，該網站仍屬賭博場所。透過通訊或
    電子設備簽注賭博財物，與親自到場賭博財物，僅係行為方
    式之差異而已，並不影響其在一定場所為賭博犯罪行為之認
    定，此為擴張解釋，非法之所禁（最高法院107年度台非字
    第174號判決要旨參照）。且刑法第266條於111年1月12日增
    訂第2項，已明定以網路賭博財物亦屬在公眾得出入場所賭
    博。又按刑法第268條所稱之「聚眾賭博」，乃指招集不特
    定之多數人共同賭博之意，且該參與賭博之不特定多數人，
    毋須同時聚集於一處從事賭博之行為為必要，只須其性質係
    集合多數人而為賭博，而主事者之目的既在聚眾賭博以營利
    ，即成立本罪。查被告透過本案帳密登入上開「BET8」後臺
    取得管理本案賭博網站之權限後，共同參與及運營本案賭博
    網站，並供不特定多數人登入本案賭博網站，以偶然機率下
    注決定財物歸屬而牟利。是核被告所為，係犯刑法第268條
    圖利供給賭場罪及圖利聚眾賭博罪。
　㈡次按刑事法若干犯罪行為態樣，本質上原具有反覆、延續實
    行之特徵，立法時既予特別歸類，定為犯罪構成要件之行為
    要素，則行為人基於概括之犯意，在密切接近之一定時、地
    持續實行之複次行為，倘依社會通念，於客觀上認為符合一
    個反覆、延續性之行為觀念者，於刑法評價上，即應僅成立
    一罪。學理上所稱「集合犯」之職業性、營業性或收集性等
    具有重複特質之犯罪均屬之，例如經營、從事業務、收集、
    販賣、製造、散佈等行為概念者是（最高法院95年度台上字
    第1079號判決意旨參照）。查本案被告自107年12月間至110
    年3月22日為警查獲時止，所為意圖營利供給賭博場所及聚
    眾賭博之犯行，依社會客觀通念，堪認符合一個反覆、延續
    性之行為觀念，在刑法評價上，應僅成立集合犯之包括一罪
    。又被告以一行為同時觸犯圖利供給賭博場所罪及圖利聚眾
    賭博罪2罪名，為想像競合犯，依刑法第55條規定從一情節
    較重之圖利聚眾賭博罪處斷。
　㈢被告與綽號「阿龍」之成年男子間就圖利供給本案賭博網站
    作為賭博場所及聚眾賭博等犯行，有犯意聯絡及行為分擔，
    均應論以共同正犯。
　㈣被告固有起訴書所記載之恐嚇取財之前科，但檢察官就被告
    構成累犯之事實及應加重其刑事項，並未具體指出證明之方
    法，參照最高法院刑事大法庭110年度台上大字第5660號裁
    定意旨，僅將被告之前科紀錄列入刑法第57條第5款「犯罪
    行為人之品行」之量刑審酌事由，爰不依累犯規定加重其刑
    。
　㈤爰以行為人之責任為基礎，審酌被告貪圖輕易可得不法利益
    ，而共同營運本案賭博網站，供不特定民眾聚眾賭博而牟利
    ，助長不勞而獲之賭博風氣，有害社會善良風俗，所為實屬
    不該。並考量被告犯後於警詢及偵查中先是坦承其有經營賭
    博網站乙節，並表示坦承犯行，後於本院審理時，翻異前詞
    ，否認犯行之犯後態度，難認其有悔悟之心；兼衡其犯罪動
    機、目的、手段，及共同為本案賭博犯行之角色分擔；復衡
    酌被告前因恐嚇取財案件，經法院判刑確定，保護管束期滿
    ，視為執行完畢之素行暨被告於本院審理時自陳國中畢業之
    教育程度，現經營家中茶園，平均月薪約新臺幣4至5萬元，
    經濟狀況小康，需扶養父母親、配偶及2名子女之家庭生活
    與經濟狀況（見本院卷第132頁）等一切情狀，量處如主文
    所示之刑。
三、沒收部分：
  ㈠按供犯罪所用、犯罪預備之物或犯罪所生之物，屬於犯罪行
    為人者，得沒收之，刑法第38條第2項前段定有明文。扣案
    之電腦主機、電腦螢幕各1臺及滑鼠1個為被告所有，且有用
    以登入上開「BET8」網站後臺而為本案圖利供給賭場罪及圖
    利聚眾賭博犯行所用乙節，業據被告自承在卷（見警卷第6
    頁），應依刑法第38條第2項前段規定宣告沒收。
  ㈡次按犯罪所得，屬於犯罪行為人者，沒收之。但有特別規定
    者，依其規定；前2項之沒收，於全部或一部不能沒收或不
    宜執行沒收時，追徵其價額，刑法第38條之1第1項、第3項
    分別定有明文。然卷內並無相關證據足證被告實際上因上揭
    犯行確實受有犯罪所得，故不予宣告沒收，附此敘明。
據上論斷，應依刑事訴訟法第299 條第1 項前段，判決如主文。
本案經檢察官黃慧倫提起公訴，檢察官林孟賢到庭執行職務。
中　　華　　民　　國　　111 　年　　6 　　月　　 7　　日
　　　　　　　    刑事第二庭  法　官　  顏紫安
以上正本與原本無異。
如不服本判決應於收受送達後20日內向本院提出上訴書狀，並應
敘述具體理由；其未敘述上訴理由者，應於上訴期間屆滿後20日
內向本院補提理由書（均須按他造當事人之人數附繕本）「切勿
逕送上級法院」。
                              書記官    劉芳竺 
中　　華　　民　　國　　111 　年　　6 　　月　　8 　　日
附錄本判決論罪科刑法條：
中華民國刑法第268條
意圖營利，供給賭博場所或聚眾賭博者，處 3 年以下有期徒刑
，得併科 9 萬元以下罰金。